最高法院刑事判決　　　　　　　　　　　　　　　八十六年度台上字第二○一○號
　　上訴人　甲○○
右上訴人因妨害自由案件，不服台灣高等法院高雄分院中華民國八十五年四月十八日
第二審判決（八十五年度上訴字第四四四號，起訴案號：台灣高雄地方法院檢察署八
十四年度偵字第八九二一號），提起上訴，本院判決如左：
    主  文
上訴駁回。
    理  由
按刑事訴訟法第三百七十七條規定，上訴於第三審法院，非以判決違背法令為理由，
不得為之。是提起第三審上訴，應以原判決違背法令為理由，係屬法定要件。如果上
訴理由狀並未依據卷內訴訟資料，具體指摘原判決不適用何種法則或如何適用不當，
或所指摘原判決違法情事，顯與法律規定得為第三審上訴理由之違法情形，不相適合
時，均應認其上訴為違背法律上之程式，予以駁回。本件原判決撤銷第一審關於上訴
人甲○○部分不當之判決，改判論處上訴人共同以非法方法，剝奪人之行動自由罪刑
。係綜合被害人朱欽文於警訊、偵審中之指訴，證人朱欽瑩、朱欽珍分別於警訊、偵
審中之證詞及上訴人於原審之部分自白等證據為其論據，認定上訴人為逼討朱欽文積
欠新台幣三十萬元之借款，夥同二名不詳姓名之成年男子，挾持朱欽文坐上小客車內
，先將朱欽文押往其兄朱欽瑩住處逼債不成，又押往高雄市小港山區毆打，恐嚇朱欽
文如不還錢將予以埋在山上等語，最後再脅迫朱欽文書立汽車讓渡書將朱欽文之汽車
強行開走等事實，已詳其所憑之證據及認定之理由。對於上訴人所辯：係朱欽文主
動帶伊去找朱欽瑩解決債務，並未限制伊之行動自由云云。認係卸責飾詞，不足採信
，亦已逐一指駁。另說明朱欽文於偵查中一度否認上訴人有對伊強押索債情事，於審
判中並指稱係由伊開車載上訴人到其兄住處索債云云，均與事實不符，並無足取等情
綦詳。所為論斷，俱有卷內證據資料足憑，從形式上觀察，原判決並無違背法令之情
形存在。查刑法第三百零二條第一項之以其他非法方法剝奪人之行動自由罪，係屬概
括規定，除本項前段所例示之私行拘禁以外，凡以其他各種非法方法，剝奪人之行動
自由者均屬之。本件上訴人與其他共犯等以挾持、毆打、恐嚇、脅迫等方法剝奪被害
人之行動自由，原判決主文諭知上訴人共同以非法方法剝奪人之行動自由，並無不當
。上訴意旨置原判決上開明確論斷於不顧，對原判決採證、認事及證據證明力自由判
斷之審判職權行使，徒憑己見，漫指原判決採證不當、理由矛盾，而所指摘者均為單
純事實上之爭辯，要非適法之第三審上訴理由。是上訴意旨所指摘原判決違法情事，
顯與法律規定得為第三審上訴理由之違法情形，不相適合。揆諸前開說明，其上訴為
違背法律上之程式，應予駁回。
據上論結，應依刑事訴訟法第三百九十五條前段，判決如主文。
中      華      民      國    八十六    年      四      月      十      日
                              最高法院刑事第八庭
                                  審判長法官  紀  俊  乾
                                        法官  楊  商  江
                                        法官  黃  正  興
                                        法官  楊  文  翰
                                        法官  洪  耀  宗
      右正本證明與原本無異
                                              書  記  官
中      華      民      國    八十六    年      四      月     十五     日
